【裁判字號】    97,交聲,447
【裁判日期】    970526
【裁判案由】    聲明異議
【裁判全文】
臺灣臺南地方法院交通事件裁定         97年度交聲字第447號
移送機關    交通部公路總局嘉義區監理所麻豆監理站
異議人即    甲○○○
受處分人
上列受處分人因違反道路交通管理處罰條例案件，對於交通部公
路總局嘉義區監理所麻豆監理站民國97年4月14日所為之裁決處
分（處分案號：麻監裁罰字第裁75-MM0000000號）聲明異議，本
院裁定如下：
    主  文
原處分撤銷。
甲○○○汽車駕駛人，行經有燈光號誌管制之交岔路口紅燈右轉
，處罰鍰新臺幣陸佰元，並記違規點數參點。
    理  由
一、原處分意旨略以：異議人即受處分人甲○○○（下稱異議人
    ）所有之車號ＣＥ八一七五七號重型機車，於民國九十七年
    一月二十六日十六時三分許，在台南縣玉井鄉○○路與蕉吧
    年東路之有燈光號誌管制之交岔路口闖紅燈，經警逕行舉發
    ，嗣經原處分機關即交通部公路總局嘉義區監理所麻豆監理
    站依道路交通管理處罰條例（下稱處罰條例）第五十三條第
    一項之規定，裁處異議人罰鍰新臺幣（下同）一千八百元，
    並記違規點數三點。
二、本件異議意旨略以：異議人當時是為進入右側之產業道路，
    不慎於紅燈時右轉，異議人對於紅燈右轉之違規並不爭執，
    但異議人並非闖紅燈，為此聲明異議等語。
三、按車輛指在道路上以原動機行駛之汽車（包括機器腳踏車）
    或以人力、獸力行駛之車輛；汽車駕駛人，行經有燈光號誌
    管制之交岔路口，有紅燈右轉行為者，處六百元以上一千八
    百元以下罰鍰，並記違規點數三點，處罰條例第三條第八款
    、第五十三條第二項、第六十三條第一項第三款分別定有明
    文。
四、經查：異議人上開經警舉發闖紅燈之違規事實，固有卷附台
    南縣警察局南縣警交字第MM0000000號舉發違反道路交通管
    理事件通知單及舉發違規採證照片二張足憑，然觀之上揭二
    張違規照片所示，異議人車輛本於直行車道行駛（第一張照
    片），嗣即靠道路右側行駛，且車輛顯示右轉方向燈（第二
    張照片）等情，參以異議人對其紅燈右轉之違規並不爭執，
    足認異議人辯稱當時係於紅燈時要右轉該處產業道路乙節應
    可採信。從而，異議人騎乘上開車輛於前述時、地，有紅燈
    右轉而違反處罰條例第五十三條第二項之違規事實，已可認
    定，原處分機關依處罰條例第五十三條第一項闖紅燈為由處
    罰異議人，自有違誤，尚非適法，應認為本件異議為有理由
    ，應由本院將原處分撤銷，依處罰條例第五十三條第二項、
    第六十三條第一項之規定，裁定如主文第二項所示之處罰，
    以資適法。
五、據上論結，應依道路交通管理處罰條例第八十七條第二項、
    道路交通案件處理辦法第二十條前段，裁定如主文。
中    華    民    國    97    年    5     月    26    日
                  交通法庭法  官  鍾邦久
以上正本證明與原本無異
如不服本裁定應於送達後5日內向本院提出抗告狀
                          書記官  蔡明峰
中    華    民    國    97    年    5     月    26    日


司法院資訊處製作；財團法人民間司法改革基金會備份。
